JOHN ALEJANDRO ALZATE

Desarrollador Web

andes, colombia +57 300 2809658 johnalejandroalzate@gmail.com

github https://github.com/alejandro alzate 66

PERFIL PROFESIONAL

Desarrollador web con experiencia en creación de aplicaciones web responsivas y eficientes, utilizando tecnologías front-end y back-end. Especializado en JavaScript, React y Node.js. Comprometido con la entrega de soluciones de alta calidad, optimizadas para el rendimiento y la experiencia del usuario.

EXPERIENCIA PROFESIONAL

| Empresa Tecnológica S.A.

Enero 2022 - Presente

- Desarrollo y mantenimiento de aplicaciones web utilizando React, Node.js y MongoDB
- Implementación de diseños responsivos con Bootstrap y CSS3
- Optimización del rendimiento de aplicaciones existentes, reduciendo el tiempo de carga en un 30%
- Colaboración en equipo utilizando metodologías ágiles (Scrum)

Desarrollador Front-end | Consultora Digital

Marzo 2020 - Diciembre 2021

- Creación de interfaces de usuario interactivas con HTML5, CSS3 y JavaScript
- Implementación de diseños responsivos para dispositivos móviles y de escritorio
- Integración de APIs RESTful para la comunicación con servicios back-end
- Participación en reuniones con clientes para entender requisitos y presentar soluciones

EDUCACIÓN

Técnico en desarrollo web | universidad cesde

2016 - 2020

- Tesis: "Implementación de arquitecturas modernas para aplicaciones web"
- GPA: 4.2/5.0

Bootcamp Desarrollo Web Full Stack | Academia Código

2019

- Formación intensiva en tecnologías web modernas
- Proyecto final: E-commerce con MERN stack (MongoDB, Express, React, Node.js)

HABILIDADES TÉCNICAS

Lenguajes de Programación: JavaScript (ES6+), TypeScript, HTML5, CSS3, PHP, SQL

Frameworks y Librerías: React, Angular, Node.js, Express.js, jQuery, Bootstrap, Tailwind CSS

Bases de Datos: MongoDB, MySQL, PostgreSQL

Herramientas de Desarrollo: Git, GitHub, VS Code, Webpack, npm, Docker

Metodologías: Scrum, Kanban, TDD, CI/CD **Idiomas:** Español (nativo), Inglés (avanzado)

PROYECTOS DESTACADOS

Sistema de Gestión de Inventario

- Desarrollo de aplicación web para gestión de inventarios empresariales
- Tecnologías: React, Node.js, Express, MongoDB
- Implementación de autenticación JWT y sistema de roles

Portal Web Corporativo

• Diseño y desarrollo de sitio web corporativo con CMS personalizado

- Tecnologías: WordPress, PHP, MySQL, JavaScript
- Optimización SEO y mejora de velocidad de carga

CERTIFICACIONES

- Certificación en Desarrollo Web Full Stack | Platzi (2022)
- Certificación en React.js Avanzado | Udemy (2021)
- Scrum Fundamentals Certified | ScrumStudy (2020)